【裁判字號】    89,交聲,6
【裁判日期】    890522
【裁判案由】    違反道路交通管理處罰條例聲明異議
【裁判全文】
臺灣臺東地方法院交通件裁定                          八十九年度交聲字第六號
    異  議  人  甲○○
    即受處分人
右列異議人即受處分人因違反道路交通管理處罰條例案件，對於交通部公路局高雄區
監理所臺東監理站於八十九年四月十一日所為之處分（原處分案號：東監稽違字第八
一-八一三九○三三號）聲明異議，聲明異議，本院裁定如左：
    主  文
異議駁回。
    理  由
一、按汽車駕駛人，在鐵路平交道有「於警鈴已響，閃光號誌已顯示，仍強行闖越」
    之情形，處二千元以上四千元以下之罰緩，並記違規點數三點，道路交通管理處
    罰條例第五十四條第三款、第六十三條第一項第三款分別定有明文。
二、本件異議人即受處分人甲○○於民國（下同）八十七年一月二十六日十六時五十
    一分許，駕駛車號ＷＳ-九六○二號自用小客車，行經臺東縣臺東市○○○路平
    交道（下稱鐵路平交道）時，當警鈴已響、閃光號誌已顯示，仍違規任意強行闖
    越，適有臺灣省鐵路警察局臺東新站分駐所乙○○警員駕駛巡邏車停在於同上開
    鐵路平交道以東五十公尺檢查定點處，於發現上情而攔截受處人所駕駛汽車後，
    告知受處分人有違反前揭道路交通管理處罰條例第五十四條第三款之行為後掣單
    舉發，惟受處分人拒絕於上開通知單簽章，嗣受處分人向原處分機關提出申訴，
    原處分機關乃以受處分人有違反前揭規定之行為，於八十九年四月十一日就受處
    分人上開違規行為裁處受處分人新臺幣一萬二千元罰鍰，並依同條例第六十三條
    第一項第三款記違規點數三點。
三、訊據受處分人固不否認有於前述時間駕駛前揭車號汽車行經前述地點之事實，惟
    矢口否認有任何違反道路交通管理處罰條例之行為，辯稱：伊並未闖越鐵路平交
    道，實係當所駕之汽車行經鐵道上時，警鈴始響起，警察可能看錯云云，惟查：
（一）受處分人於前述時地駕駛上開車號自用小客車行駛於路肩之違規事實，業據證
      人即開單告發受處分人之員警乙○○於本院八十九年五月二十八日調查時，以
      具結擔保其供述之真實性並在負擔偽證罪之心理處罰狀態下，供稱：「（問：
      異議人違規之情形？）我們大約在平交道五十公尺的定點處，當警鈴響八秒鐘
      ，柵欄才會慢慢放下，我們看到異議人在柵欄放下來時，硬闖越柵欄，闖越後
      我們鳴笛攔車，在平交道五十公尺的攔截點攔車檢查，叫他出示證件並告知他
      違規內容並開罰單，他拒簽」、「（問：？當天異議人違規內容及事實，你是
      否確信？）確信」（當日訊問筆錄參照）等語。
（二）按證人乙○○乃為原處分機關所認定受處分人有前開違規行為之原證人，其並
      到庭在本院法官面前以言詞供述本件訴訟上之待證事實－即受處分人有前開違
      規事實，且如前所述，至受處分人所駕駛之汽車是否於經鐵道時警鈴始響起一
      節，本院相信對於舉發員警而言，當是一種印象特別深刻之記憶，若非受處分
      人真有上開違規行為，相信舉發員警對受處分人違規之事實之記憶不會如此清
      晰。是本院認證人上開證言，已足使本院得有原處分機關所認定受處分人有於
      前揭時地駕車，並有上開違規事實為屬真實之確信，且於本件卷存證據資料內
      並無任何積極證據足以證明證人上開供述係屬虛偽，亦無有足以令人顯信其供
      述為不可採之品性證據或前科證據存在，本院自不得僅以證人為本件開單告發
      受處分人之員警而全盤抹煞其在訴訟上所具有之原證人資格，而受處分人對前
      開證人之供述並無法舉出任何對其有利之證據資料，以使本院對證人所供述受
      處分人違規之事實產生任何合理之懷疑，且交通警察掣單舉發違反道路交通管
      理處罰條例所列之違規事實，本質上為行政處分，係公務員基於職務上之權力
      ，依法就特定之具體事件所為之具公法上效果之單方面行政行為，基於公務員
      為公法上行為具有公信力之原則，該行政行為當可被推定為真正，其據以依法
      處分之事實認定亦為正確無誤。另參諸本院於八十九年五月二十二日以公物電
      話聯繫臺東鐵路新站電務分駐所陳主任有關上開中興鐵路平交道警鈴與柵欄之
      相關事宜，陳主任稱：「該路段鐵路平交道入口、出口處之柵欄，分別於警鈴
      及閃光簦警示後六至八秒、十至十二秒後，柵欄才會慢慢放下，駕駛人有足夠
      充分時間作停車及於柵欄放下後儘速駛離平交道」等語，見同日本院公務電話
      記錄表，益徵舉發警員處理違規事件之確信。從而本件異議人既未能提出證據
      以資證明其確無違規行為，僅空言稱並未有上開之違規行為，尚難遽予採信。
      此外，復有臺灣省鐵路警察局舉發違反道路交通管理事件通知書、交通部公路
      局高雄區監理所臺東監理站文返道路交通管理裁決書，本院公務電話記錄表各
      一紙付卷可稽。本件事證明確，受處分人之違規行為堪以認定。
四、綜上所述，受處分人確有在前揭時地駕駛汽車行駛於路肩之違規行為，從而原處
    分機關乃以受處分人有違反前揭道路交通管理處罰條例第五十四條第三款規定裁
    處受處分人新臺幣一萬二千元罰鍰，並依同條例第六十三條第一項第三款記違規
    點數三點。並無不合，本件異議為無理由，應予駁回。
據上論結，應依道路交通管理處罰條例第十九條，裁定如主文。
中        華        民        國  八十九    年    五    月    二十二    日
                                      臺灣臺北地方法院交通法庭
                                          法  官  陳兆翔
右正本證明與原本無異。
如不服本裁定，應於裁定送達後五日內，向本院提出抗告狀。
「切勿逕送上級法院」
                                         書記官   蘇美琴
中      華      民      國      八十九      年    五    月     二十三   日


司法院資訊處製作；財團法人民間司法改革基金會備份。
